Rafael Batista

SUMMARY

Olá! Sou Rafael Batista, 30 anos, residente em Osasco/SP e Desenvolvedor Web apaixonado por tecnologia. Iniciei minha jornada profissional com tecnologia aos 19 anos na área de Redes, onde me formei técnico pelo Senai. Desenvolvo sites e sistemas a quase 5 anos, onde tenho o PHP e Ruby como skills.

EXPERIENCE

Desenvolvedor Ruby on Rails

iugu dez 2021

- · Desenvolvimento de soluções financeiras utilizando Ruby
- · Resolução de incidentes junto ao time de Customer Experience
- · Planejamento de sprints semanais e quinzenais
- · Revisão de pull requests no github de acordo com os padrões de clean code
- · Refatoramento de código afim de melhorar a visibilidade e velocidade de execução
- Desenvolvimento de novas funcionalidades em sistemas pre existentes
- · Melhorias e inserção de rotinas para funcionamento da regra de negócio
- · Responsável pelo backlog onde são feitos melhorias e correções no código de acordo com o prazo e criticidade.

Desenvolvedor PHP

TRC Mobile out 2019 - mai 2020

- · Desenvolvimento de sistema para construção civil com PHP 7+, CodeIgniter, HTML 5, CSS 3, Bootstrap 4, Javascript, jQuery e MySQL.
- · Git como Laravel versionamento de código.

Programador PHP

Meeta Solutions nov 2020 - fev 2021

- · Desenvolvimento de sistemas de grande porte com PHP 7.3, Laravel, HTML 5, CSS 3, Javascript, SQL Server, Docker.
- · Git para versionamento de código.

Desenvolvedor backend PHP

Bom Valor jan 2021 - nov 2021

• Suporte e desenvolvimento de soluções para rede de Leilões usando a versão 7.2 do PHP, Zend Framework, Vue.js, HTML/CSS/Javascript, banco de dados PostgreSQL e Firebase.

Programador de PHP

SP Systems Outsorcing mai 2020 - nov 2020

- Desenvolvimento de sistemas de associações da PM utilizando PHP acima das versões 5.6, com codeigniter de framework, HTML 5, CSS 3, Bootstrap 3 e 4, Javascript e MySQL.
- · Git para versionamento de código.

Analista de suporte II

Locaweb, São Paulo, São Paulo nov 2018 - jul 2019

Analista de Suporte I

Locaweb nov 2016 - nov 2018

Técnico de serviços de informática

Inso Informatica E Servicos, São Paulo e Região, Brasil abr 2014 - nov 2016

EDUCATION

Análise e Desenvolvimento de Sistemas

Descomplica Faculdade Digital • jan 2021 - jul 2023

Técnico, Redes de Computadores

Senai · jan 2015 - dez 2016

CERTIFICATIONS

Certificados

Idiomas ⋅ mar 2022

 \cdot Desenvolvimento avançado em PHP.

SKILLS

PHP - Laravel

Ruby - Ruby on Rails

Flutter

API RestFul

MySQL - PostgreSQL - SQL Server

HTML 5 CSS 3 - Javascript - VueJS

Linux/Unix Windows Server

Windows - Linux MacOS

Clean Code - Design Patterns SOLID - Cloud Computing AWS Azure

Docker - Redis - Elasticsearch - Xcode

Go

AWS - Kubernetes

SQL Server - CSS3 - HTML - Javascript

JQuery - Bootstrap

Inglês

Ruby